【裁判字號】    97,交抗,342
【裁判日期】    970327
【裁判案由】    違反道路交通管理處罰條例
【裁判全文】
臺灣高等法院交通事件裁定             97年度交抗字第342號
抗  告  人
即受處分人  甲○○
上列抗告人因違反道路交通管理處罰條例案件，不服臺灣臺北地
方法院96年度交聲字第1900號，中華民國97年2月29日裁定，提
起抗告，本院裁定如下：
    主  文
抗告駁回。
    理  由
一、原處分意旨略以：抗告人即受處分人甲○○於民國（下同）
    96年10月27日下午2時20分許，將車號1010-GK自用小客車違
    規停放於貨車裝卸專用停車區而經警舉發，原處分機關以停
    車車種不依規定為由而依道路交通管理處罰條例第56條第1
    項第9款裁罰新臺幣（下同）600元等語。
二、原裁定意旨略以：查本件舉發處設有「貨車裝卸專用區」標
    誌，標示：「收費期間：星期一至星期六，7：00-20：00」
    並設有「例假日除外」附牌，此有臺北市政府警察局萬華分
    局檢附之照片在卷為證。依上開標誌所載收費期間為星期一
    至星期六與附牌文字互相參照可知，該處「貨車裝卸專用區
    」僅於星期日及國定假日開放小型車停放，而未含星期六，
    此核與卷附臺北市停車管理處97年1月29日北市停一字第097
    30507600號函載明：「該處貨車裝卸專用區設置牌面標示收
    費期間星期一至星期六及設有例假日除外之附牌，該貨車裝
    卸專用區僅於假日（即週日及國定假日）開放一般小型車停
    放」相符，是受處分人停放自小客車時間為星期六下午2時
    20分，顯未在上開標誌載明得供貨車以外其他車種停放之開
    放時間內，而確有停車車種不依規定之違規行為。是原處分
    機關依道路交通管理處罰條例第56條第1項第9款規定裁處上
    開金額之罰鍰，核無違誤，受處分人之異議為無理由，應予
    駁回。
三、抗告意旨略以：按例假日係指星期六、日及其他國定假日，
    此乃行政院核定之標準，亦為一般人民之認知。本件貨車裝
    卸專用區設有例假日除外之附牌，其例假日不包括星期六，
    與一般例假日之規定相違背，抗告人停車並無違規云云。
四、經查：
  (一)按汽車駕駛人停車時，停車車種不依規定者，處新臺幣600
    元以上1,200元以下罰鍰。道路交通管理處罰條例第56條第1
    項第9款定有明文。
  (二)抗告人甲○○於96年10月27日下午2時20分許，將其所有之
    車號1010-GK自用小客車違規停放於貨車裝卸專用停車區而
    經警舉發，並經原處分機關以停車車種不依規定為由，依道
    路交通管理處罰條例第56條第1項第9款裁罰600元等情，有
    臺北市交通事件裁決所96年12月11日北市裁二字第裁22-A00
    000000號違反道路交通管理事件裁決書1紙、採證照片2張在
    卷可稽（見原審卷第6、10頁），抗告人前揭違規事證明確
    。
  (三)抗告人辯稱本件貨車裝卸專用區設有例假日除外之附牌，其
    例假日不包括星期六，與一般例假日之規定相違背云云，惟
    查，本件舉發處設有「貨車裝卸專用區」標誌，標示：「收
    費期間：星期一至星期六，7：00-20：00」並設有「例假日
    除外」附牌，依上開標誌所載收費期間為星期一至星期六與
    附牌文字互相核對參照，該處「貨車裝卸專用區」顯然僅於
    星期日及國定假日開放小型車停放，而未含星期六，而用路
    人於觀看標誌告示之規定，亦可清楚得知「星期一至星期六
    ，7：00-20：00」係收費時間，亦即貨車裝卸專用停車區之
    使用時間，當不致誤認星期六，7：00-20：00係屬於不收費
    而提供各種車輛使用之時段，此核與卷附之上開臺北市停車
    管理處97年1月29日北市停一字第09730507600號函所載意旨
    相符，抗告人停放自小客車時間為星期六下午2時20分，顯
    未在上開標誌載明得供貨車以外其他車種停放之開放時間內
    ，而確有停車車種不依規定之違規行為。抗告人所辯，自無
    可採。從而，原處分機關依道路交通管理處罰條例第56條第
    1項第9款規定裁處上開金額之罰鍰，核無違誤，原審法院據
    此駁回抗告人之聲明異議，於法亦無不合。本件抗告人抗告
    意旨執前揭辯詞，指摘原審裁定不當，所辯尚難採信，其抗
    告核無理由，應予駁回。
據上論結，應依道路交通管理處罰條例第89條，道路交通案件處
理辦法第26條，刑事訴訟法第412條，裁定如主文。
中    華    民    國    97    年    3     月    27    日
                  刑事第十一庭審判長法  官  張連財
                                    法  官  楊照男
                                    法  官  洪光燦
以上正本證明與原本無異。
不得再抗告。
                                    書記官  駱麗君
中    華    民    國    97    年    3     月    28    日


司法院資訊處製作；財團法人民間司法改革基金會備份。
